【裁判字號】    99,聲,98
【裁判日期】    990513
【裁判案由】    返還提存物
【裁判全文】
臺灣高等法院民事裁定                    99年度聲字第98號
聲  請  人  VONGSAI V.
            、.
代  理  人  曾大中律師
相  對  人  甲○○○
上列當事人間聲請返還提存物事件，本院裁定如下：
    主  文
聲請人於臺灣桃園地方法院九十八年度存字第239號提存事件所
提存之第一商業銀行存單號碼FA242276、FA242284、FA242268
號面額各新臺幣壹拾萬元之可轉讓定期存單准予返還。
聲請訴訟費用由相對人負擔。
    理  由
一、按訴訟終結後，供擔保人證明已定20日以上之期間，催告受
    擔保利益人行使權利而未行使者，或法院依供擔保人之聲請
    ，通知受擔保利益人於一定期間內行使權利並向法院為行使
    權利之證明而未證明者，法院應依供擔保人之聲請，以裁定
    命返還其提存物或保證書，民事訴訟法第104條第1項第3款
    定有明文；又上開規定，於其他依法令供訴訟上之擔保者準
    用之，同法第106條前段亦有明文。
二、本件聲請意旨略以：聲請人前依本院98年度抗字第114號假
    扣押裁定，提供第一商業銀行存單號碼FA242276、FA242284
    、FA242268號面額各新臺幣壹拾萬元之可轉讓定期存單（下
    稱系爭提存物）為擔保，向台灣桃園地方法院（下稱桃園地
    院）98年度存字第239號提存在案，對相對人執行假扣押（
    桃園地院98年度司執全字第162號）。茲因兩造於本案（桃
    園地院98年度重家訴字第2號）中成立訴訟上和解，是訴訟
    業已終結，聲請人亦聲請桃園地院通知相對人就系爭提存物
    行使權利，經桃園地院以民國98年10月24日桃院永民堯98年
    度聲字第1348號函，通知相對人於函到後21日內行使權利，
    並向法院為行使權利之證明，惟相對人迄未依法主張權利，
    爰依民事訴訟法第106條準用第104條第1項第3款規定，聲請
    准予返還提存物等語，業經提出本院裁定、提存書、和解筆
    錄、桃園地院民事庭通知函等影本(見桃園地院98年度聲字
    第1570號卷第4至12頁)為證，並經本院調閱桃園地院98年度
    聲字第1348號、98年度重家訴字第2號、98年度存字第239號
    卷宗查核屬實，堪信為真實。本件假扣押供擔保之訴訟已終
    結，聲請人並已聲請法院通知相對人行使權利而相對人未行
    使，揆諸首揭說明，聲請人聲請返還提存物，於法相符，應
    予准許。
三、據上論結，本件聲請為有理由，爰裁定如主文。
中    華    民    國    99    年    5     月    13    日
                    民事第十一庭
                        審判長法  官  鄭雅萍
                              法  官  劉坤典
                              法  官  徐福晉
正本係照原本作成。
不得抗告。
中    華    民    國    99    年    5     月    18    日
                              書記官  黃瑞芬

司法院資訊處製作；財團法人民間司法改革基金會備份。
